【裁判字號】    95,上易,310
【裁判日期】    950517
【裁判案由】    傷害
【裁判全文】
臺灣高等法院臺中分院刑事判決         95年度上易字第310號
上  訴  人
即  被  告  乙○○
上列上訴人因傷害案件，不服臺灣臺中地方法院94年度易字第20
88號中華民國95年1月20日第一審判決（起訴案號：臺灣臺中地
方法院檢察署94年度偵字第10940號），提起上訴，本院判決如
下：
    主  文
上訴駁回。
    事  實
一、乙○○與劉世瑜係夫妻，緣於民國（下同）94年5月27日深
    夜，外籍人士GEOFFREY K．D HOWLETT（下稱GEOFFREY）因
    受劉世瑜之邀，而在劉世瑜位在臺中縣大里市○○○路306
    巷3號14樓住處，而與劉世瑜同處一室。乙○○因懷疑劉世
    瑜與GEOFFREY之間有曖昧關係，於同年月28日凌晨2時40分
    許，會同6名真實姓名、年籍均不詳之成年人士，未經劉世
    瑜之同意，即衝入上址房間內（侵入住宅部分未據劉世瑜提
    出告訴），欲蒐集劉世瑜與GEOFFREY通姦之證據。GEOFFREY
    見狀，欲逃至該房間內之廁所躲避，詎乙○○與隨同到場之
    某名真實姓名、年籍均不詳之成年男子，竟基於傷害之犯意
    聯絡，追隨GEOFFREY至廁所門前，乙○○及該名不詳成年男
    子共同先以強力推開之方式阻止GEOFFREY關閉廁所門，該廁
    所門因受GEOFFREY及乙○○及該名不詳成年男子之強力推拉
    而掉落，乙○○及該名不詳成年男子徒手將GEOFFREY自廁所
    內拉出後，乙○○繼以雙手拉扯住GEOFFREY之雙手，以避免
    GEOFFREY再行進入廁所內躲避，致GEOFFREY因而受有左前臂
    瘀傷、左下肢多處挫瘀傷、右臀部瘀傷等傷害。
二、案經GEOFFREY訴由臺灣臺中地方法院檢察署檢察官偵查起訴
    。
    理  由
一、訊據上訴人即被告乙○○（下稱被告）固坦承因懷疑其配偶
    劉世瑜與告訴人GEOFFREY間有曖昧關係，故於上揭時、地，
    夥同數名人士衝入上址，欲蒐集劉世瑜與告訴人通姦之證據
    ，進入房間後，因見告訴人欲躲進廁所，要關閉該廁所門，
    而與告訴人推拉該廁所門，其將告訴人自廁所內拉出，為避
    免告訴人再行進入廁所內，曾以雙手拉扯告訴人手腕等情不
    諱，惟矢口否認有何傷害之犯行，辯稱：伊當時是因見告訴
    人欲躲進廁所內，擔心告訴人將通姦之證據銷燬，才去推廁
    所的門，並將告訴人自廁所內拉出，伊並無傷害告訴人之意
    ，且當時伊並未見到告訴人有受傷的情形云云。經查：(一)、
    上揭事實，業據告訴人GEOFFREY迭於偵查及原審指述綦詳（
    見偵查卷第12頁；原審卷第15～17頁），參以證人即本件到
    場處理之員警陳兆嘉於偵查證稱：伊於94年5月28日凌晨2時
    40分許，接獲電話報案，就趕到臺中縣大里市○○○路306
    巷3號14樓處理，約於當日3時許到場，當時被告的朋友在樓
    下等，警衛不讓他們上去，但當時被告已先行上樓。伊當時
    沒有看見告訴人臉上有傷，但告訴人自己表示他手上有擦傷
    ，伊看到告訴人的腳上和手指頭有一些傷痕。伊在製作妨害
    家庭案件的筆錄時，也有在筆錄上註明，事實上告訴人當時
    是有受傷的等語明確（見偵查卷第35頁），又證人劉世瑜於
    偵查中亦證稱：事發當晚被告會同很多人進入屋內，但他們
    是陸陸續續進來，伊不能確定確實的人數，對方有幾個人將
    告訴人拉到廁所，被告有跟著進去，他們出來時，伊發現告
    訴人的手、腳都有傷，伊還有陪告訴人去驗傷等語（見偵查
    卷第45、46頁）。且告訴人確受有左前臂瘀傷、左下肢多處
    挫瘀傷、右臀部瘀傷等傷害，亦有行政院衛生署臺中醫院驗
    傷診斷書乙紙、受傷部分照片4張在卷可佐，則被告前開所
    辯，案發當日告訴人並未受傷云云，尚無足採信。(二)、被告
    於原審曾自承：伊知道這樣拉扯會造成傷害等語（見原審卷
    第14頁），且觀諸被告所提出之案發現場光碟片之內容，被
    告與數名不詳人士衝進前開告訴人與被告之妻劉世瑜所共處
    之房間內時，告訴人隨即從床上跑到該房間廁所，告訴人欲
    關閉該廁所門，然被告及隨同被告到場之不詳人士強力推開
    該廁所門，告訴人隨後遭被告及不詳人士自廁所內拉出，告
    訴人出了廁所後，被告仍始終以雙手拉住告訴人雙手，其後
    告訴人想要再進入廁所內，因而與被告發生拉扯等情，有原
    審勘驗筆錄在卷可參（見原審卷第33頁），則被告於案發當
    時雖未有毆擊告訴人之舉動，然衡諸常情，被告以強力推開
    該廁所門以阻止告訴人關門，告訴人欲在廁所躲避，不願自
    廁所內出來，被告與隨同其到場之人將告訴人自廁所內拉出
    ，被告並以雙手拉扯告訴人之雙手，以避免告訴人再行進入
    廁所躲避，則該等強力推拉之動作，自會造成告訴人受傷，
    被告明知如此，仍執意為之，實難謂被告無傷害告訴人之故
    意。是綜上所述，被告前開所辯，顯係臨訟卸責之詞，尚無
    足採認。本件事證明確，被告犯行洵堪認定，應予依法論科
    。
二、核被告所為，係犯刑法第277條第1項之傷害罪。被告與某真
    實姓名、年籍不詳之成年男子間，有犯意聯絡及行為分擔，
    為共同正犯。原審依據上述理由，適用刑法第28條、第277
    條第1項、第41條第1項前段，罰金罰鍰提高標準條例第1條
    前段、第2條，並審酌被告尚無前科，係因告訴人與被告之
    妻2人深夜共處一室，因情感問題致生本件紛爭，然被告不
    思以和平之方式處理，竟夥同不詳人士以暴力傷害告訴人，
    暨告訴人所受傷害之程度、被告犯罪後矢口否認犯行，態度
    非佳等一切情狀，量處被告拘役40日之刑，並諭知易科罰金
    之折算標準。核其認事用法俱無不當，量刑亦稱允洽，被告
    猶執陳詞否認犯罪而提起上訴，非有理由，應駁回其上訴。
據上論斷，應依刑事訴訟法第368條，判決如主文。
本案經檢察官甲○○到庭執行職務。
中    華    民    國    95    年    5    月    17     日
            刑事第七庭  審判長法  官  林  榮  龍
                              法  官  許  秀  芬
                              法  官  江  錫  麟
上列正本證明與原本無異。
不得上訴。
                              書記官  劉  建  智
中    華    民    國    95    年    5    月    18     日
附錄論罪科刑法條：
刑法第277條：
  傷害人之身體或健康者，處3年以下有期徒刑、拘役或1千元以
  下罰金。
  犯前項之罪因而致人於死者，處無期徒刑或7年以上有期徒刑
  ；致重傷者，處3年以上10年以下有期徒刑。
                                                      Ａ


司法院資訊處製作；財團法人民間司法改革基金會備份。
